# **GABRIEL WEHT**



#### **SOFTWARE DEVELOPER**

- Número de teléfono +54 3518019304
- Correo electrónico
  gabrielestebanw@gmail.com
- Fecha de nacimiento 30/08/1997
- Lugar de nacimiento Córdoba, Argentina
- Nacionalidad
  Argentina
- in Linkedin

  https://www.linkedin.com/in/gab
  riel-weht/
- Github
  <a href="https://github.com/gabrielweht/">https://github.com/gabrielweht/</a>
- Portfolio
  <a href="https://portfolio-ten-xi-56.vercel.app/">https://portfolio-ten-xi-56.vercel.app/</a>

## **IDIOMAS**

Español Inglés



Software Developer altamente motivado con experiencia en el desarrollo y mantenimiento de aplicaciones. Apasionado por la resolución de problemas y la creación de soluciones innovadoras y escalables. Experiencia trabajando en NodeJS, React, Redux, Sequelize, SQL Server entre otras tecnologías del sector. Con pensamiento creativo, autonomía, resolución de problemas, orientación al cliente y a los resultados, adaptabilidad, capacidad para trabajar en equipo en un entorno de desarrollo ágil. Mi objetivo es seguir creciendo profesionalmente y aprender nuevas habilidades para mejorar mi rendimiento y contribuir al éxito de mi equipo y de la empresa.

# **IT SKILLS**

- Lenguajes de Programación: JavaScript, TypeScript
- Tecnologías Web: HTML5, CSS3, NodeJS
- Bases de Datos: SQL Server, PostgreSQL, Sequelize
- Frameworks de Desarrollo: Angular, Vue, React, Redux, Express
- Gestión de Proyectos: Postman, Trello, Figma, Slack
- Metodologías Ágiles: Scrum
- Herramientas de Control de Versiones: Git & GitHub

## **EXPERIENCIA LABORAL**

## **Software Developer**

Nov 2022 - Presente

Maxion Montich S.A., Córdoba

- Diseñar, desarrollar y mantener el sistema web de la empresa con Vue y Javascript y utilizando librerías para la gestión de tablas, la lectura de códigos QR o de Barra y otras funcionalidades.
- Crear programas personalizados en SQL Server y QPlus, el sistema interno de la empresa, para satisfacer las necesidades específicas de diversas áreas.
- Realizar pruebas manuales exhaustivas para programas próximos a implementarse, asegurando una entrega libre de errores y una experiencia fluida para los usuarios finales.
- Identificar y resolver eficientemente errores en programas en producción, garantizando la estabilidad y el rendimiento continuo de las aplicaciones críticas.
- Colaborar activamente con colegas para idear y desarrollar nuevos proyectos, mejorando la eficiencia y la efectividad en diversos sectores de la empresa.
- Crear manuales detallados para facilitar la comprensión y el uso efectivo de programas, tanto nuevos como existentes, en cada área de la empresa.

#### **Atención al Ciudadano**

Dic 2021 - Nov 2022

Kolektor UT, Córdoba

- Escuchar y ayudar al ciudadano en cualquier consulta referida a legislación tributaria.
- Asesorar al ciudadano en base a su consulta.
- Guiar al contribuyente a través del sitio web de Rentas Córdoba.
- Verificar la información brindada y modificarla en base a la ley vigente.
- Ingresar gestiones para la corrección de inconsistencias a pedido del ciudadano.

## **PROYECTOS**

### **Maxion Montich SA, sistema interno**

Nov 2022 – Actualidad

Maxion Montich SA, Córdoba, Argentina

- Diseñar, desarrollar y mantener el sistema web de la empresa con Vue y Javascript y utilizando librerías para la gestión de tablas, la lectura de códigos QR o de Barra y otras funcionalidades.
- Trabajar con GitFlow y con SCRUM como marco de trabajo.
- Capacitar a los usuarios del sistema.
- Crear documentación sobre las nuevas funcionalidades y las ya existentes.

#### **CABSA International.**

May 2024 - Jul 2024

Freelance, Córdoba, Argentina

- Desarrollar la página para la empresa Cabsa INTL.
- Desarrollar la App usando NextJS, TypeScript y CSS3, con diseño responsive.
- Crear el formulario de contacto con envíos de mail a través de EmailJS.
- Link de la Página

# Kurve, INC.

Mar 2024 - Mar 2024

Freelance, Córdoba, Argentina

- Desarrollar la página para la empresa Kurve.
- Desarrollar la App usando React y CSS3, con diseño responsive.
- Desarrollar las partículas interactivas utilizando React y Javascript.
- Crear el formulario de contacto con envíos de mail a través de EmailJS.
- Link de la Página

# **EDUCACIÓN**

#### **Full Stack Web Developer**

Ene 2022 - Ago 2022

Soy Henry, Bootcamp, Argentina

Más de 700 horas de cursado teórico - práctico

#### **Bachiller Humanista**

Mar 2009 - Nov 2015

U.N.C. Colegio Nacional de Monserrat, Argentina

Secundario completo con bachillerato en humanidades